【裁判字號】    92,附民,324
【裁判日期】    920918
【裁判案由】    偽造文書等
【裁判全文】
臺灣板橋地方法院刑事附帶民事訴訟判決            九十二年度附民字第三二四號
    原      告  中國信託商業銀行股份有限公司
    法定代理人  辜仲諒
    被      告  甲○○
右列被告因九十二年度訴字第一六００號偽造文書等案件，經原告提起附帶民事訴訟
，本院判決如左：
    主      文
被告應給付原告新臺幣壹萬捌仟柒佰肆拾元，及自民國九十二年八月八日起至清償日
止，按年息百分之五計算之利息。
原告以新臺幣陸仟元為被告供擔保後，得為假執行。
    事      實
甲、原告方面：
一、聲明：
    被告應給付原告新臺幣（下同）一萬八千七百四十元，及自起訴狀繕本送達翌日
    起至清償日止按週年利率百分之五計算之利息；並陳明願供擔保請准宣告假執行
    。
二、陳述：
(１)被告甲○○於九十一年八月三十日凌晨四時許，竊取訴外人廖志偉所有之原告核
    發之卡號為0000－0000－0000－0000號ＶＩＳＡ卡後，竟基於
    意圖為自己不法之所有，於九十一年八月三十日九時三十分許，前往台北縣新莊
    市○○○路四十二號一樓「瑞珍銀樓」購買金飾時，出示上開竊得之ＶＩＳＡ卡
    結帳，而接續在信用卡簽帳單上，偽簽「廖志偉」之署押共二枚，再將上述簽帳
    單據交予銀樓人員，供作付帳憑據，以為行使，致該銀樓人員陷於錯誤，而允予
    簽帳消費並交付商品，並使原告陷於錯誤以為係訴外人廖志偉簽帳消費而代為墊
    付消費款項新台幣（下同）一萬八千七百四十元。
(２)按被告所為，係故意以背於善良風俗之方法加損害於原告，應依民法第一百八十
    四條第一項後段規定，就原告所受損害負賠償之責。
三、證據：提出訴外人廖志偉簽帳金融卡申請書影本一紙、遭被告冒簽之消費明細表
    一份、被告偽簽之簽帳單影本二紙等件為證。
乙、被告方面：
一、聲明：駁回原告之訴及假執行之聲請。
二、陳述：雖有偽造簽帳單之事實，目前羈押中無力償還。
    理  由
一、原告主張之事實，業據其提出訴外人廖志偉簽帳金融卡申請書影本一紙、遭被告
    冒簽之消費明細表一份、被告偽簽之簽帳單影本二紙等件等件為證，並為被告所
    不爭執。且被告就本件偽造文書等一案，業經本院於九十二年九月十八日以九十
    二年度訴字第一六００號判決有期徒刑捌月在案，有判決書在卷可佐，堪認原告
    主張為真實。
二、按因犯罪而受損害之人，於刑事訴訟程序中得提起附帶民事訴訟，對於被告請求
    回復其損害，刑事訴訟法第四百八十七條第一項明文規定。又因故意或過失，不
    法侵害他人之權利者，負損害賠償責任。故意以背於善良風俗之方法，加損害於
    他人者亦同，民法第一百八十四條第一項定有明文。因此，本件原告依據於上述
    規定，請求被告賠償財產上之損害，依法自屬有據。
三、從而，本件原告依侵權行為損害賠償之法律關係，請求被告給付一萬八千七百四
    十元，及自訴狀繕本送達被告的翌日即九十二年八月八起至清償日止按法定週年
    利率百分之五計算之利息，及假執行之聲請為有理由，應予准許，並酌定相當之
    擔保金。
四、結論：本件原告之訴為有理由，依刑事訴訟法第五百零二條第二項、第四百九十
    一條第十款，民事訴訟法第三百九十條第二項、第三百九十二條，判決如主文。
中      華      民      國    九十二    年      九      月    十八      日
                                      臺灣板橋地方法院刑事第五庭
                                          法  官  古  秋  菊
右正本證明與原本無異
對於本判決如有不服，應於送達後十日內，向本院提出上訴狀，但非對刑事訴訟之判
決有上訴時，不得上訴。
                                          書記官  曹  秋  冬
中      華      民      國    九十二    年      九      月    十八      日


司法院資訊處製作；財團法人民間司法改革基金會備份。
